【裁判字號】    97,簡上,482
【裁判日期】    970819
【裁判案由】    傷害
【裁判全文】
臺灣板橋地方法院刑事判決             97年度簡上字第482號
上  訴  人
即  被  告  乙○○
輔  佐  人  丙○○
上  訴  人
即  被  告  甲○○
上一被告
選任辯護人  李永裕律師
上列被告等因傷害案件，不服本院中華民國97年2 月27日所為96
年度簡字第8624號第一審簡易判決（聲請簡易判決處刑案號：96
年度偵字第19961 號），提起上訴，本院管轄之第二審合議庭判
決如下：
    主  文
上訴駁回。
乙○○、甲○○均緩刑貳年。
    事 實
一、甲○○與乙○○兩人係鄰居關係，於民國96年7 月17日21時
    10分許，在臺北縣板橋市○○街10巷48弄41號乙○○住處門
    口，因乙○○騎乘之機車排放黑煙之問題發生爭執，甲○○
    與乙○○兩人竟分別基於傷害他人身體之犯意，乙○○持鐵
    條（長約1 公尺）1 支毆打甲○○，甲○○則徒手毆打乙○
    ○，彼此拉扯互毆，致甲○○受有前右大腿擦傷約2.1 公分
    、前左大腿擦傷約1.0 公分、後右小腿瘀青約6.0 公分及後
    左小腿紅腫約5.0 公分等傷害；乙○○受有左額挫傷、瘀腫
    、左上唇擦傷約1.0x0.8 公分、右上唇擦裂傷約0.5x0.2 公
    分、左下唇擦裂傷約1.5 公分x0.5公分及左胸部挫傷壓痛等
    傷害。
二、案經被害人甲○○、乙○○分別訴由臺北縣政府警察局海山
    分局報告臺灣板橋地方法院檢察署檢察官聲請簡易判決處刑
    。
    理  由
壹、程序部分：
一、按被告以外之人於審判外之言詞或書面陳述，除法律有規定
    者外，不得作為證據，刑事訴訟法第159 條第1 項定有明文
    。查公訴人以目擊證人丁○○於警詢中之陳述，為被告甲○
    ○有罪之證據，然上開證人於警詢中之陳述均屬傳聞證據，
    揆諸上揭說明，應認均無證據能力。
二、按被告以外之人（包括證人、鑑定人、告訴人、被害人及共
    同被告等）於審判外之陳述雖不符刑事訴訟法第159 條之1
    至之4 等4 條之規定，而經當事人於審判程序同意作為證據
    ，法院審酌該言詞陳述或書面陳述作成時之情況，認為適當
    者，亦得為證據；當事人、代理人或辯護人於法院調查證據
    時，知有刑事訴訟法第159 條第1 項不得為證據之情形，而
    未於言詞辯論終結前聲明異議者，視為有前項之同意，同法
    第159 條之5 定有明文。立法意旨在於傳聞證據未經當事人
    之反對詰問予以核實，原則上先予排除。惟若當事人已放棄
    反對詰問權，於審判程序中表明同意該等傳聞證據可作為證
    據；或於言詞辯論終結前未聲明異議，基於尊重當事人對傳
    聞證據之處分權，及證據資料愈豐富，愈有助於真實發見之
    理念，且強化言詞辯論主義，使訴訟程序得以順暢進行，上
    開傳聞證據亦均具有證據能力。查公訴人以目擊證人張葉秀
    英於警詢及偵查中之陳述，為被告乙○○有罪之證據，上開
    證人等之陳述雖均屬傳聞證據，惟被告乙○○未於言詞辯論
    終結前對上開證人之陳述異議，依上開規定，證人張葉秀英
    於警詢及偵查中之證言應具有證據能力。
貳、實體部分
一、上揭事實，分據上訴人即被告甲○○、乙○○於本院審理時
    坦承不諱，經核與目擊證人丁○○於偵查中、目擊證人張葉
    秀英於警詢及偵查中之證述相符，復有臺北縣立醫院驗傷診
    斷書2 份、甲○○腿部受傷照片2 幀、監視錄影翻拍照片12
    幀、鐵條照片1 幀、本院97年6 月19日勘驗筆錄1 份存卷可
    稽，被告甲○○、乙○○上揭自白核與事實相符，足以採信
    為真實。本案事證明確，被告2 人犯行均堪以認定，應予依
    法論科。
二、核被告甲○○、乙○○所為，均係犯刑法第277 條第1 項之
    傷害罪。原審因依現存之證據，已足認定被告犯罪，經檢察
    官之聲請，不經通常審判程序，逕以簡易判決處刑，依刑法
    第277 條第1 項、第41條第1 項前段，刑法施行法第1 條之
    1 第1 項、第2 項前段，並審酌被告二人犯罪之動機、目的
    、手段、被告甲○○係出拳毆打告訴人乙○○，所造成乙○
    ○之傷勢較為輕微，而被告乙○○則係持鐵條毆打告訴人甲
    ○○，所造成甲○○之傷勢較為嚴重，及被告2 人之犯後態
    度等一切情狀，分別量處被告甲○○、乙○○拘役20日、30
    日，並均諭知易科罰金之折算標準，另就扣案之鐵條1支 ，
    認係被告乙○○所有，且供其犯罪所用之物，依刑法第38條
    第1 項第2 款規定宣告沒收，其認事用法均無違誤，量刑亦
    屬妥適。被告2 人上訴雖稱已互相達成和解，請求從輕量刑
    云云，惟按關於刑之量定，係實體法上賦予法院得為自由裁
    量之事項，倘其未有逾越法律所規定之範圍，或濫用其權限
    ，即不得任意指摘為違法，被告雖就原審法院適法範圍裁量
    權之行使為爭執，惟原審量定刑期，已審酌被告各種犯罪情
    狀，並無違誤，被告2 人上揭請求均無理由，應予駁回。
三、又查被告2 人前均未曾因故意犯罪而受有期徒刑以上刑之宣
    告，有臺灣高等法院被告全國前案紀錄表2 份附卷可稽，被
    告2 人因一時口角氣憤而互毆，致罹刑典，惟已互相達成和
    解並取得對方原諒，此據告訴人甲○○、乙○○於本院審理
    中陳述明確，足見被告2 人經本次偵查、審理程序及罪刑之
    宣告後，應知所警惕，而無再犯之虞，本院認所宣告之刑以
    暫不執行為適當，爰分別依刑法第74條第1 項第1 款規定，
    併予宣告緩刑2 年，以啟自新。
據上論斷，應依刑事訴訟第455 條之1 第1 項、第3 項、第368
條，刑法第74條第1 項第1 款，判決如主文。
本案經檢察官陳旻源到庭執行職務。
中    華    民    國    97    年    8     月    19    日
                  刑事第十三庭  審判長法  官  李麗珠
                                      法  官  許映鈞
                                      法  官  俞秀美
以上正本證明與原本無異。
不得上訴。
                                      書記官  謝怡貞
中    華    民    國    97    年    8     月    19    日
附錄本案論罪科刑之法條：
中華民國刑法第277條
傷害人之身體或健康者，處3 年以下有期徒刑、拘役或1 千元以
下罰金。犯前項之罪因而致人於死者，處無期徒刑或7 年以上有
期徒刑；致重傷者，處3 年以上10年以下有期徒刑。


司法院資訊處製作；財團法人民間司法改革基金會備份。
